【裁判字號】    98,執消債更,1
【裁判日期】    980610
【裁判案由】    更生事件
【裁判全文】
臺灣宜蘭地方法院民事裁定           98年度執消債更字第1號
債  務  人  乙○○
債  權  人  國泰世華商業銀行股份有限公司
法定代理人  甲○○
債  權  人  兆豐國際商業銀行股份有限公司
法定代理人  王榮周
債  權  人  遠東國際商業銀行股份有限公司
法定代理人  洪信德
債  權  人  玉山商業銀行股份有限公司
法定代理人  丙○○
債  權  人  中國信託商業銀行股份有限公司
法定代理人  丁○○
債  權  人  渣打國際商業銀行股份有限公司(原英商渣打銀行
            股份有限公司)
法定代理人  麥哲侃
債  權  人  台新國際商業銀行股份有限公司
法定代理人  蔡孟
債  權  人  日盛國際商業銀行股份有限公司
法定代理人  陳棠
債  權  人  慶豐商業銀行股份有限公司
法定代理人  潘隆政
上列當事人聲請消費者債務清理事件，本院裁定如下：
    主  文
債務人所提如附件一所示之更生方案應予認可。並自本裁定確定
之次月起，於每月15日給付。
債務人在未依更生條件全部履行完畢前，其生活程度應受如附件
二所示標準之限制。
    理  由
一、本件債務人於民國98年3月19日提出之更生方案，主張自法院
    裁定認可更生方案之翌日起，每一個月為一期，每期清償新
    台幣（下同）10,000元，共分72期，6年清償，並向最大債
    權銀行即國泰世華商業銀行股份有限公司，按月給付每期之
    清償金額，再由該銀行依債權表所載比例分配給其他債權人
    等語。前經本院函請債權人就債務人所提之更生方案，以書
    面確答是否同意，其中債權人台新國際商業銀行股份有限公
    司、慶豐商業銀行股份有限公司表示同意外，其餘債權人均
    以不同意函復。惟該同意之已申報無擔保及無優先權債權人
    並未過半數，無法依消費者債務清理條例第60條第2項規定
    視為債權人會議可決更生方案。
二、按債務人有薪資、執行業務所得或其他固定收入，法院認更
    生方案之條件公允者，得不經債權人會議可決，逕依債務人
    之聲請或依職權以裁定認可更生方案；法院為認可之裁定時
    ，因更生方案履行之必要，對於債務人在未依更生條件全部
    履行完畢前之生活程度，得為相當之限制，消費者債務清理
    條例第64條第1項、第62條第2項分別定有明文。
三、查本件債務人聲請更生，前經本院以97年度消債更字第58號
    民事裁定開始更生程序在案，有上開裁定在卷可參，而債務
    人確有薪資收入，亦有其任職之川湯春天有限公司員工在職
    證明在卷足憑。再觀諸債務人所提出如附件一所示之更生方
    案，其清償總額合計為720,000元，雖僅為已申報無擔保及
    無優先權債權總額1,627,498元之44.24%。惟因債務人與前
    配偶林瑞雄所生之子林育逸，係由債務人監護，且林瑞雄並
    未支付扶養費，分別有離婚協議書及林瑞雄97年11月10日陳
    報狀在卷可稽。而債務人之子林育逸（88年2月26日生）年
    僅10歲，仍有賴債務人之扶養。債務人為聲請更生，就每月
    收入26,918元，扣除必要支出22,581元後之餘額4,337元，
    另加計所任職之公司得提供膳食及子林育逸尚未就讀國中，
    而免予支出之膳食費、預備教育費4,500元、1,500元，提出
    每月清償10,000元，並以每一個月為一期，分72期，6年清
    償，足認其有履行該更生方案之誠意。其條件核屬公允、適
    當、可行。復查，債務人無同條例第64條第2項所定：「一
    、債務人於七年內曾依破產法或本條例規定受免責。二、有
    前條第1項各款情形之一者。三、無擔保及無優先權債權受
    償總額，顯低於法院定開始更生程序時，依清算程序所得受
    償之總額。四、無擔保及無優先權債權受償總額，低於債務
    人聲請更生前二年間，可處分所得扣除自己及依法應受其扶
    養者所必要生活費用之數額。」不應逕予認可之消極事由存
    在，分別有本院查詢表、財產清單、更生聲請狀所附之聲請
    更生前二年內之財產及收入狀況說明書在卷可稽。故不經債
    權人會議可決，予以認可該更生方案另並依上開規定，就債
    務人在未依更生條件全部履行完畢前之生活程度，裁定為相
    當之限制，爰裁定如主文。
中    華    民    國    98    年    6    月    10    日
              民事庭    司法事務官  楊思誠
上為正本係照原本作成
如不服本裁定，應於裁定送達後10日內，以書狀向本院司法事務
官提出異議。
中    華    民    國    98    年    6    月    12    日
                        書  記  官  李茂榮
附件一：更生方案
  ┌─────────────────────────┐
  │壹、更生方案內容                                  │
  │1.認可裁定確定之次月起，每一月為一期，共72期。    │
  │2.每期清償新台幣（下同）10,000元。債權人分配金額如│
  │  貳之分配表所示。                                │
  │3.債務總金額：1,627,498元                         │
  │4.清償總金額：720,000元                           │
  │5.清償比例：44.24%                                │
  ├─────────────────────────┤
  │貳、更生清償分配表                                │
  ├──┬────────┬───────┬─────┤
  │編號│債    權     人 │債權金額（元）│每期可分配│
  │    │                │              │金額（元）│
  ├──┼────────┼───────┼─────┤
  │ 1  │國泰世華商業銀行│  381,440     │  2,344   │
  │    │股份有限公司    │              │          │
  ├──┼────────┼───────┼─────┤
  │ 2  │兆豐國際商業銀行│  93,972      │  577     │
  │    │股份有限公司    │              │          │
  ├──┼────────┼───────┼─────┤
  │ 3  │遠東國際商業銀行│  128,873     │  792     │
  │    │股份有限公司    │              │          │
  ├──┼────────┼───────┼─────┤
  │ 4  │玉山商業銀行股份│  133,164     │  818     │
  │    │有限公司        │              │          │
  ├──┼────────┼───────┼─────┤
  │ 5  │中國信託商業銀行│  93,403      │  574     │
  │    │股份有限公司    │              │          │
  ├──┼────────┼───────┼─────┤
  │ 6  │渣打國際商業銀行│  98,300      │  604     │
  │    │股份有限公司    │              │          │
  ├──┼────────┼───────┼─────┤
  │ 7  │台新國際商業銀行│  276,251     │  1,697   │
  │    │股份有限公司    │              │          │
  ├──┼────────┼───────┼─────┤
  │ 8  │日盛國際商業銀行│  79,554      │  489     │
  │    │股份有限公司    │              │          │
  ├──┼────────┼───────┼─────┤
  │ 9  │慶豐商業銀行股份│  342,541     │  2,105   │
  │    │有限公司        │              │          │
  ├──┼────────┼───────┼─────┤
  │    │合    計        │  1,627,498   │ 10,000   │
  ├──┴────────┴───────┴─────┤
  │參、補充說明                                      │
  │1.每期可分配金額＝債權金額×清償比例÷72期（元以下│
  │  四捨五入）                                      │
  │2.債務人於履行更生方案前，應自行向各債權人詢問還款│
  │  方式，並依期履行。                              │
  └─────────────────────────┘
附件二：
 債務人在未依更生條件全部履行完畢前應受下列之生活限制：
 1、 不得為奢侈、浪費之行為。
 2、 不得為賭博或其他投機行為。
 3、 不得為金錢借貸之行為。
 4、 不得為不動產之處分。
 5、 不得搭乘計程車、高鐵、飛機、輪船。但因職務所需且由任
     職機關或團體支付者不在此限。
 6、 不得從事國外遊學或出國旅遊等消費活動。
 7、 不得投資金融商品（如股票、基金等）之相關行為。
 8、 不得駕駛超過新台幣（下同）500,000元以上之車輛。但因
     營業謀生必要者，不在此限。
 9、 除維持生計之必要外，不得購買1,000元以上之商品或服務。
 10、每月應製作收入支出帳目明細並保留收據或憑證，以供法院
     定期查核。


司法院資訊處製作；財團法人民間司法改革基金會備份。
